最高法院刑事判決　　　　　　　　　 111年度台上字第2883號
上　訴　人　高全樺



選任辯護人　趙平原律師
上列上訴人因違反槍砲彈藥刀械管制條例案件，不服臺灣高等法
院中華民國111年1月26日第二審判決（110 年度上訴字第2906號
，起訴案號：臺灣新北地方檢察署108 年度偵字第33467 號），
提起上訴，本院判決如下：
    主  文
上訴駁回。
    理  由
一、按刑事訴訟法第377 條規定，上訴於第三審法院，非以判決
    違背法令為理由，不得為之。是提起第三審上訴，應以原判
    決違背法令為理由，係屬法定要件。如果上訴理由書狀並未
    依據卷內訴訟資料，具體指摘原判決不適用何種法則或如何
    適用不當，或所指摘原判決違法情事，顯與法律規定得為第
    三審上訴理由之違法情形，不相適合時，均應認其上訴為違
    背法律上之程式，予以駁回。
二、本件上訴意旨略以：
  ㈠上訴人高全樺主動向偵查機關自首後，隨即帶警前往其住處
    報繳所持有之槍枝等，對社會治安已無潛在性危害，且其偵
    審中均配合以使案件明朗，期間亦無駁火開槍等危害偵查、
    治安等情，應認犯後態度良好，考量其有正當工作，家中尚
    有高齡罹癌之父親尚待上訴人提供經濟支持、扶養照料。又
    其所以購入扣案槍枝，原係收藏模型槍之用，收到後才發現
    是管制槍枝，因擔心受刑事處罰而繼續留存，犯行輕微，足
    認情堪憫恕。
  ㈡本件槍枝是否為案外人林瑞旗所有，攸關上訴人是否構成本
    罪，客觀上為法院認定事實及適用法律基礎有關之證據，是
    其聲請再開辯論，確與待證事實相關，且極為關鍵，而非不
    易調查或不能調查，原判決駁回其聲請，有應於審判期日調
    查證據而未予調查之違法。
三、證據之取捨與事實之認定，乃事實審法院之職權，苟其判斷
    無違經驗法則或論理法則，即不能任意指為違法。本件原審
    經審理結果，認為上訴人未經許可持有可發射子彈具有殺傷
    力之改造手槍及持有制式子彈、主要組成零件之犯行明確，
    因而撤銷第一審之科刑判決，經部分新舊法比較，及依想像
    競合犯之規定，改判仍從一重論處上訴人犯（修正前）非法
    持有可發射子彈具有殺傷力之槍枝罪刑，並為相關沒收之諭
    知，已載敘其調查證據之結果及憑以認定犯罪事實之心證理
    由，有卷存資料可資覆按。又㈠刑之量定，係實體法上賦予
    法院得依職權自由裁量之事項，苟已以行為人之責任為基礎
    ，並斟酌刑法第57條各款所列情狀，在法定刑度內，酌量科
    刑，無偏執一端，致明顯失出失入情形，即不得任意指摘為
    違法，以為第三審上訴之理由。原判決已綜合審酌刑法第57
    條科刑等一切情狀，並依槍砲彈藥刀械管制條例第18條第1
    項自首規定，減輕其刑後，在罪責原則下適正行使其量刑之
    裁量權，科處有期徒刑1 年4 月，併科罰金新臺幣3 萬元，
    核其量定之刑罰，已兼顧相關有利與不利之科刑資料，客觀
    上並未逾越法定刑度，與罪刑相當原則無悖，難認有濫用其
    裁量權限之違法情形。又應否依刑法第59條酌量減輕其刑，
    法院本屬有權斟酌決定，故未酌減其刑，既不違背法令，自
    不得執為提起第三審上訴之理由，原審審酌上訴人所犯情狀
    ，認無可憫恕之事由，已闡述其理由明確，未依該條規定酌
    減其刑，亦無違法可指。㈡刑事訴訟法第291 條固規定「辯
    論終結後，遇有必要情形，法院得命再開辯論」，惟言詞辯
    論終結後，有無再開辯論之必要，係屬審判法院審酌之職權
    。原判決就上訴人之辯護人於原審辯論終結後，提出自首人
    為林瑞旗之自首狀一份，已依卷證敘明：以本案之查獲經過
    ，警方扣得之物非僅改造手槍，然上開自首狀僅稱有1 把改
    造手槍，未敘及同遭查獲之制式子彈等物，況扣案手槍經鑑
    驗DNA-STR 型別，與上訴人相同，並未驗出其他男性DNA-ST
    R 型別，是自首狀所稱藏放之槍枝與本案不具同一性等旨綦
    詳，因認不影響判決結果，而未予再開言詞辯論踐行調查，
    並無不合，亦無所指調查職責未盡之違法。
四、上訴意旨顯非依據卷內訴訟資料具體指摘原判決有何違背法
    令之情形，徒就原審採證認事及量刑職權之適法行使，以及
    原判決已明確論斷說明之事項，徒以自己之說詞，任意指為
    違法，要與法律規定得為第三審上訴理由之違法情形，不相
    適合。應認其上訴為違背法律上之程式，予以駁回。
據上論結，應依刑事訴訟法第395條前段，判決如主文。
中    華    民    國   111    年    6     月    8     日
                  刑事第七庭審判長法  官  段  景  榕  
                                  法  官  沈  揚  仁  
                                  法  官  汪  梅  芬  
                                  法  官  宋  松  璟  
                                  法  官  楊  力  進  
本件正本證明與原本無異
                                  書記官
中    華    民    國   111    年    6     月    9     日